【裁判字號】    91,交易,268
【裁判日期】    920303
【裁判案由】    過失致死
【裁判全文】
臺灣嘉義地方法院刑事判決                        九十一年度交易字第二六八號
    公  訴  人  臺灣嘉義地方法院檢察署檢察官
    被      告  己○○  女  二.
右列被告因過失致死案件，經檢察官聲請簡易判決處刑（九十一年度偵字第四六三０
號），本院改依通常程序判決如左：
    主  文
己○○因過失致人於死，處有期徒刑伍月，如易科罰金，以佰元折算壹日。
    事  實
一、己○○於民國九十一年四月二十六日早晨，駕駛車牌號碼七Ｒ—二四五一號自用
    小客車，搭載其就讀東石高中之妹庚○○，沿嘉義縣朴子市○○路由南往北方向
    行駛，約於當日早晨七時四分許，行經四維路與市○路○○○路）交岔路口時，
    明知車輛駕駛人應注意車前狀況，並隨時採取必要之安全措施，以避免危險之發
    生，而依當時事發現場天候晴、日間自然光線、路面乾燥無缺陷、無障礙物、視
    距良好、行車管制號誌正常等客觀情狀，並無不能注意之情事，竟疏未注意車前
    狀況，於四維路上交通管制號誌甫由紅燈轉為綠燈之際，未確認左右無來車，即
    貿然通過該路口；適有林秋煌騎乘車牌號碼ＸＪＫ—０三一號機車，沿市東路由
    西向東行駛，預備於通過四維路口後繼續沿鹿草路前行之際，亦疏未注意交通管
    制號誌已轉為黃燈，表示紅燈即將顯示，屆時將喪失通行路權，未通過路口停止
    線者，應即停車，而依當時情形，亦無不能注意之情事，竟於交通管制號誌已轉
    為黃燈之際，仍貿然穿越停止線繼續前行，迨行至接近路口交會處位置，交通行
    車管制燈號已轉為紅燈時，恰與甫見燈號轉為綠燈即貿然前行之己○○所駕前開
    自小客車發生碰撞，林秋煌因慣性作用自機車彈起後跌落己○○所駕前開自小客
    車擋風玻璃，再跌落至路面，經緊急送醫後，延至當日晚間七時四十分許，因頭
    部外傷、顱內出血而不治死亡。己○○肇事後，停留於現場，於獲報到場處理之
    警員未確知其犯罪前，主動表示其為肇事人，並接受審判。
二、案經臺灣嘉義地方法院檢察署檢察官自動檢舉及丁○○○、丙○○及乙○○訴由
    臺灣嘉義地方法院檢察署檢察官偵查起訴。
    理  由
一、訊據被告己○○對於右揭時地因駕車不慎發生車禍，撞擊被害人林秋煌，致林秋
    煌送醫後不治死亡等事實坦承不諱，核與告訴人丁○○○、丙○○及乙○○等指
    訴被告肇事致被害人死亡及證人甲○○結證車禍發生情節相符；按汽車行駛時，
    駕駛人應注意車前狀況，並隨時採取必要之安全措施，道路交通安全規則第九十
    四條第三項定有明文，被告領有駕駛執照，理當知悉並注意前開交通安全規範，
    而依當時事發現場天候晴、日間自然光線、路面乾燥無缺陷、無障礙物、視距良
    好、行車管制號誌正常等客觀情狀，並無不能注意之情事之事實，有警製道路交
    通事故調查報告表一件及現場照片八幀附卷可參，被告竟疏未注意車前狀況，致
    與亦疏未注意交通號誌搶越黃燈通行之被害人所騎乘機車碰撞肇事，其駕車顯有
    過失甚明；另查，被害人因本件被告有過失之車禍事件經送醫不治死亡之情，業
    據檢察官督同檢驗員相驗屬實，製有相驗屍體證明書、驗斷書及勘驗筆錄附卷足
    憑；又被害人確係於本件被告有過失之車禍發生當日即不治死亡之情，已如前述
    ，足認被告之過失行為與被害人之死亡結果間，具有相當之因果關係。此外，並
    有本院九十一年九月二十四日（肇事現場）勘驗筆錄、現場照片及現場圖等件在
    卷可佐，事證明確，被告犯行，洵堪認定。
二、核被告己○○所為，係犯刑法第二百七十六條第一項之過失致死罪。另查，被告
    肇事後，於有犯罪調查權限之警方人員前往現場處理而未確知、發覺被告犯罪之
    際，向承辦警員坦認為肇事人，並接受審判之事實，業據證人即承辦警員辛○○
    結證明確，應依刑法第六十二條（自首）之規定，減輕其刑。爰審酌被告之年齡
    尚輕、尚無犯罪前案紀錄之品行、高職畢業之智識程度、其過失之程度較低（依
    客觀事證，足見被害人有未遵守交通號誌之過失，被告未注意車前狀況，堪認係
    車禍發生之次要原因）、過失犯罪肇致被害人死亡之結果、及犯罪後在場自首並
    配合調查、惟尚與被害人家屬達成民事和解之態度等諸般情狀，量處如主文所示
    之刑，並諭知易科罰金之折算標準。
三、告訴人雖認以被害人生前擔任教職之人格特質，應不會不遵守號誌；證人甲○○
    與被告之妹庚○○同為東石高中學生，證言有偏頗等情。本院經查，證人甲○○
    確係事發當時途經現場之人之事實，除迭據證人甲○○於警局初詢、檢察官偵查
    及本院調查審理時證述明確外，並據證人即東石高中教官戊○○、證人及現場處
    理警員辛○○與證人庚○○分別陳證屬實，證人甲○○就所證述內容，先後於檢
    察官偵查及本院審理時，均於供前具結，有結文二件附卷可考，依法證人甲○○
    之證述情節，自有證據能力。另查，告訴人所陳證人證詞恐有偏頗乙節，既查無
    具體事證足認證人甲○○確有偏頗之情事，自不得僅因甲○○與被告之妹庚○○
    為同校學生，即認證人甲○○之證詞有何偏頗之處。至公訴意旨具體請求從輕量
    刑，並宣告緩刑乙節，本院業已審酌被告為肇事次因及自首接受審判等情，依法
    減輕其刑；至緩刑部分，本院綜合告訴人指訴情節及其他案件相關全般情狀，因
    認尚不宜為緩刑之宣告，均附此敘明。
據上論斷，應依刑事訴訟法第二百九十九條第一項前段，刑法第二百七十六條第一項
、第六十二條、第四十一條第一項前段，罰金罰鍰提高標準條例第一條前段、第二條
，判決如主文。
本案經檢察官李文和到庭執行職務
中      華      民      國    九十二    年      三      月      三      日
                                      臺灣嘉義地方法院交通法庭
                                          法  官  許兆慶
右正本證明與原本無異。
如不服本判決，應於判決送達後十日內，向本院提出上訴狀。
中      華      民      國九十二    年      三      月      三      日
                                          書記官  洪麗惠
附錄本案論罪科刑適用法條：
中華民國刑法第二百七十六條
 (過失致死罪)
因過失致人於死者，處二年以下有期徒刑、拘役或二千元以下罰金。
從事業務之人，因業務上之過失犯前項之罪者，處五年以下有期徒刑或拘役，得併科
三千元以下罰金。


司法院資訊處製作；財團法人民間司法改革基金會備份。
